【裁判字號】    99,易,57
【裁判日期】    990315
【裁判案由】    毒品危害防制條例
【裁判全文】
臺灣板橋地方法院刑事判決                99年度易字第57號
公  訴  人  臺灣板橋地方法院檢察署檢察官
被      告  甲○○
上列被告因違反毒品危害防制條例案件，經檢察官提起公訴（98
年度毒偵字第5970號），因被告於本院準備程序中就被訴事實為
有罪之陳述，本院告知被告簡式審判程序之旨，並聽取當事人之
意見後，由本院裁定改依簡式審判程序進行，判決如下：
    主  文
甲○○施用第二級毒品，累犯，處有期徒刑柒月。
    事  實
一、甲○○曾因施用毒品案件，經臺灣臺北地方法院以94年度毒
    聲字第503 號裁定送觀察、勒戒後，認無繼續施用毒品傾向
    ，於民國95年1 月10日執行完畢釋放出所，並由臺灣臺北地
    方法院檢察署檢察官以94年度毒偵緝字第339 、340 號為不
    起訴處分確定；又因違反毒品危害防制條例案件，經臺灣高
    等法院以89年度上訴字第3603號判決判處有期徒刑5 年8 月
    確定，嗣經入監執行，於93年5 月27日因縮短刑期假釋出監
    ，假釋期間付保護管束，復於假釋中再犯施用毒品案件，經
    臺灣臺東地方法院以96年度訴字第152 號判決分別判處有期
    徒刑1 年，減為有期徒刑6 月、有期徒刑8 月減為有期徒刑
    4 月，並定應執行刑為有期徒刑9 月，嗣經臺灣高等法院花
    蓮分院以96年度上訴字第341 號上訴駁回確定，經與上開假
    釋經撤銷後之殘刑接續執行，嗣於97年12月31日縮刑期滿執
    行完畢。詎仍不知悔改，明知甲基安非他命屬毒品危害防制
    條例第2 條第2 項第2 款之第二級毒品，竟於上開觀察、勒
    戒執行完畢釋放後5 年內，基於施用第二級毒品甲基安非他
    命之犯意，於98年8 月16日凌晨2 時27分許為警採尿前回溯
    96小時內之某時許（不含為警查獲至採尿期間），在不詳地
    點，以將甲基安非他命置於玻璃球吸食器內加熱燒烤吸食其
    煙霧之方式，施用甲基安非他命1 次。嗣於98年8 月15日晚
    上11時20分許，在臺北縣三重市○○路11號10樓之「上格旅
    社」1011室內，為警臨檢當場查獲，經其同意採集尿液送驗
    ，檢驗結果呈甲基安非他命陽性反應，始知上情。
二、案經臺北縣政府警察局三重分局報告臺灣板橋地方法院檢察
    署檢察官偵查起訴。
    理  由
一、查本案被告甲○○所犯並非死刑、無期徒刑、最輕本刑為3
    年以上有徒刑之罪或高等法院管轄第一審案件，而其於準備
    程序進行中，被告先就被訴事實為有罪之陳述，經法官告知
    簡式審判程序之旨，並聽取公訴人及被告之意見後，本院認
    適宜改依簡式審判程序進行，爰依刑事訴訟法第273 條之1
    第1 項、第284 條之1 之規定，由本院裁定進行簡式審判程
    序，合先敘明。
二、上揭事實，業據被告於本院審理時坦承不諱，且其於98年8
    月16日所採驗之尿液，經送往臺灣檢驗科技股份有限公司以
    GC/MS 方法（氣相層析/ 質譜儀法）檢驗，結果確呈第二級
    毒品甲基安非他命之陽性反應，此有卷附該公司98年8 月27
    日報告編號UL/2009/80356 號濫用藥物檢驗報告、臺北縣政
    府警察局三重分局查獲毒品案件被移送姓名、代碼對照表各
    1 紙在卷可稽（見98年度毒偵字第5970號卷第33、47頁），
    足認被告自白與事實相符，洵堪採為論罪科刑之依據。再被
    告前因施用毒品案件，經臺灣臺北地方法院以94年度毒聲字
    第503 號裁定送觀察、勒戒後，認無繼續施用毒品傾向，於
    95年1 月10日執行完畢釋放出所，並由臺灣臺北地方法院檢
    察署檢察官以94年度毒偵緝字第339 、340 號為不起訴處分
    確定等情，有臺灣高等法院被告前案紀錄表1 份附卷可稽，
    足徵被告於觀察、勒戒執行完畢釋放後，5 年內再為本件施
    用毒品犯行，自應依法論罪科刑。是以本件事證明確，被告
    犯行堪以認定。
三、查甲基安非他命屬毒品危害防制條例第2 條第2 項第2 款所
    規定之第二級毒品，核被告所為，係犯毒品危害防制條例第
    10條第2 項施用第二級毒品罪。被告持有第二級毒品，復進
    而施用，其持有毒品之低度行為，應為施用第二級毒品之高
    度行為所吸收，不另論罪。又被告有事實欄所列前揭犯罪前
    科紀錄，有臺灣高等法院被告前案紀錄表可稽，其受有期徒
    刑之執行完畢，5 年以內故意再犯本件有期徒刑以上之罪，
    應依刑法第47條第1 項之規定，論以累犯，並加重其刑。爰
    審酌被告前已因施用毒品案件經觀察、勒戒，並經判刑確定
    入監執行，業如上述，本應徹底戒除毒癮，不料其竟仍繼續
    施用毒品，顯見其並無戒除毒害之決心，本不宜寬貸，惟念
    其施用毒品僅屬自殘行為，對於他人之法益尚無直接之侵害
    ，及其犯後坦承犯行，態度尚稱良好等一切情狀，量處如主
    文所示之刑，以資懲儆。至扣案之甲基安非他命殘渣袋4 個
    、分裝杓2 支、玻璃球吸食器1 個、吸管1 支，係同為警查
    獲時另案被告許雪玲所有之物，復據許雪玲於偵查中供承不
    諱（見98年度毒偵字第5970號卷第42頁），故均不予宣告沒
    收，附此敘明。
據上論斷，應依刑事訴訟法第273 條之1 第1 項、第299 條第1
項前段，毒品危害防制條例第10條第2 項，刑法第11條前段、第
47條第1 項，判決如主文。
本案經檢察官張慶林到庭執行職務。
中    華    民    國    99    年    3     月    15    日
                  刑事第十二庭  法  官  錢衍蓁
上列正本證明與原本無異。
如不服本判決，應於判決送達後10日內敘明上訴理由，向本院提
出上訴狀 (應附繕本) ，上訴於臺灣高等法院。其未敘述上訴理
由者，應於上訴期間屆滿後20日內向本院補提理由書「切勿逕送
上級法院」。
                                書記官  劉靜慧
中    華    民    國    99    年    3     月    15    日
附錄本判決之論罪法條：
毒品危害防制條例第10條
施用第一級毒品者，處6 月以上5 年以下有期徒刑。
施用第二級毒品者，處3 年以下有期徒刑。

司法院資訊處製作；財團法人民間司法改革基金會備份。
